臺灣板橋地方法院交通事件裁定　　　　94年度交聲字第1312號
原處分機關　交通部公路總局臺北區監理所板橋監理站
異　議　人
即受處分人　甲○○
上列異議人因違反道路交通管理處罰條例案件，對於交通部公路
總局臺北區監理所板橋監理站所於民國94年5 月17日以板監違字
第裁41-ACU397485號違反道路交通管理事件裁決書所為之處分，
聲明異議，本院裁定如下：
    主  文
異議駁回。
    理  由
一、異議意旨略以：異議人甲○○於民國94年1 月5 日下午4 時
    23分許，騎乘車牌號碼WEQ-429 號輕型機車，沿臺北市○○
    街行至廣州街與康定路口，為警舉發紅燈右轉康定路，異議
    人所騎之機車為十年老車，速度不快，右轉當時只是黃燈尚
    未變換成紅燈，警察沒有告知應到案處所及繳納罰鍰期限，
    異議人於94年5 月19日才收到裁決書，罰鍰金額如此之大，
    異議人深感不平，爰聲明異議，請求撤銷原處分云云。
二、按汽車駕駛人，行經有燈光號誌管制之交岔路口闖紅燈者，
    處新臺幣一千八百元以上五千四百元以下罰鍰，並記違規點
    數三點，道路交通管理處罰條例第53條、第63條第1 項第3
    款分別定有明文。又按行為人有本條例之情形者，應填製舉
    發違反道路交通管理事件通知單，並於被通知人欄予以勾記
    ，其通知聯依下列規定辦理：一、．．．拒絕簽章者，並記
    明其事由，視為已收受．．．，違反道路交通管理事件統一
    裁罰基準及處理細則第11條第1 項第1 款中段亦有明文規定
    。
三、經查：本件異議人即受處分人甲○○於94年1 月5 日下午4
    時23分許騎乘車牌號碼WEQ-429 號輕型機車，行駛於臺北市
    ○○街與康定路之交岔路口時，在管制燈號為紅燈之狀態下
    闖紅燈右轉康定路之交通違規，經臺北市政府警察局萬華分
    局警員當場掣單舉發（應到案日期為94年1 月20日），嗣原
    處分機關於94年5 月17日以板監違字第裁41-ACU397485號違
    反道路交通管理事件裁決書，依道路交通管理處罰條例第53
    條之規定，裁處汽車駕駛人即異議人甲○○罰鍰新臺幣四千
    五百元，並記違規點數三點，異議人於同年5 月19日收受該
    裁決書，於同年6 月6 日提出申訴，經原舉發機關臺北市政
    府警察局萬華分局於94年6 月27日以北市警萬分交字第0943
    2597300 號函知「本案據舉發員警指稱駕駛人騎乘WEQ-429
    號機車於94年1 月5 日16時23分行經本市○○路與廣州街路
    口違規紅燈右轉行駛，經員警發現後攔停稽查，告知違規事
    由後，依法製單舉發，並告知應到案處所及繳納罰款期限，
    但台端拒簽收」等情，有上開裁決書、申訴書、送達證書、
    舉發通知單及上開函件等件影本附卷可稽。又舉發本件違規
    之臺北市政府警察局萬華分局警員乙○○到庭結證稱：當時
    我在康定路靠近廣州街口執行守望勤務，被舉發人在廣州街
    紅燈時右轉到康定路上，我看到被舉發人紅燈右轉就把她攔
    停，並告以違規事實，依法舉發。（問：你當時視線有看著
    那個路口嗎？）我的視線就看著那個十字路口。（問：異議
    人說她右轉的時候當時廣州街上面還是黃燈還沒變成紅燈，
    是否如此？）不可能，我個人在舉發時都會有三到五秒鐘的
    緩衝時間，不會一變燈就馬上攔停。（問：異議人她的機車
    經過廣州街上的停止線的時候，燈號是什麼？）紅燈，我確
    定有看到。（問：你舉發當時有沒有將舉發通知單交給被通
    知人簽收？）我有交給被通知人，但是她拒絕簽收，我在舉
    發通知單上註記被舉發人拒絕簽收。（問：你當時有告訴被
    通知人應到案日期是什麼時候嗎？）有告訴她。我們的規定
    是被舉發人如果拒絕簽收，要告訴他應到案日期及處所」等
    語明確（見本院94年10月19日訊問筆錄）。徵諸證人乙○○
    為依法執行交通勤務之警員，與異議人素不相識，亦無仇隙
    ，則證人自無甘冒自身觸犯偽證罪而為不實陳述之理，其證
    詞應可採信。又按交通警員掣單舉發違反道路交通管理處罰
    條例所列之違規事實，本質上為行政處分，係公務員基於職
    務上權力，依法就特定之具體事件所為具有公法上效果之單
    方行政行為，基於公務員為公法上行為具有公信力之原則，
    該行政處分當可被推定為真正，其據以依法處分之事實認定
    亦為真正無誤。本此公信原則，立法者以道路交通管理處罰
    條例第92條第3 項之授權，賦予行政機關制定違反道路交通
    管理事件統一裁罰基準及處理細則，使勤務警員得當機處分
    以達其維護交通秩序、安全之行政目的，否則國家行政勢必
    窒礙難行。而異議人僅空言泛稱其無上開違規之情，對於其
    主張舉發有誤未能提出相關事證以供調查，本院經查亦無任
    何證據足資證明員警有捏造事實違法取締之情事，則值勤員
    警本其維護交通秩序、安全職責所為之舉發，自應受到合法
    、正確之推定。異議人既有前開違規事實遭警攔停而製單舉
    發，其雖當場拒絕簽收舉發通知單，然依卷附舉發通知單影
    本所示，其上業經警記明「經告知到案時地後，駕駛人仍拒
    簽收」，依法即視為已收受，而此項「擬制收受」之法律效
    果，包括收受後應依指定時、地自動到案，及不自動到案者
    應接受裁罰等效果，自不待言。從而，原處分機關以異議人
    於上開時、地有駕車行經有燈光號誌管制之交岔路口闖紅燈
    之違規事實明確，且逾應到案期限30日以上，依違反道路交
    通管理事件統一裁罰基準表，裁處異議人罰鍰新臺幣四千五
    百元，並記違規點數三點，於並無違誤，應予維持，本件異
    議為無理由，應予駁回。
據上論斷，依道路交通管理處罰條例第87條第2 項，道路交通案
件處理辦法第19條，裁定如主文。
中　　華　　民　　國　　94　　年　　12　　月　　30　　日
                      交通法庭  法  官  戴嘉清
以上正本證明與原本無異
如不服本裁定應於送達後5 日內向本院提出抗告狀
                                書記官  許千士
中　　華　　民　　國　　94　　年　　12　　月　　30　　日
